臺灣彰化地方法院交通事件裁定       100年度交聲字第1131號
移送機關即
原處分機關  交通部公路總局臺中區監理所彰化監理站
異  議  人
即受處分人  施水恭
上列異議人即受處分人因違反道路交通管理處罰條例案件，對於
交通部公路總局臺中區監理所彰化監理站民國100 年6 月30日所
為之處分（彰監四字第裁00-000000000號），聲明異議，本院裁
定如下：
    主  文
異議駁回。
    理  由
一、原處分機關意旨略以：異議人即受處分人（下稱異議人）施
    水恭因在6 個月內違規記點達6 點以上，本站乃依道路交通
    管理處罰條例第63條第3 項及第24條第1 項第5 款之規定，
    於100 年6 月30日以彰監四字第裁00-000000000號裁決書，
    裁處異議人吊扣駕駛執照1 個月，並應接受道路交通安全講
    習，於法應無不合等語。
二、聲明異議意旨略以：伊是開自用小車違規記點，且伊乃駕駛
    職業聯結車為業之人，若吊扣職業聯結車駕駛執照將影響伊
    一家之生計，希望能夠延緩執行，爰依法聲明異議等語。
三、按汽車駕駛人在6個月內，違規記點共達6點以上者，吊扣駕
    駛執照1個月；汽車駕駛人有前開情形者，應接受道路交通
    安全講習，道路交通管理處罰條例第63條第3項前段、第24
    條第1項第5款分別定有明文。
四、經查：
(一)、異議人於100 年4 月11日駕駛車號889-ZV號營業貨運曳引車
    因違反道路交通管理處罰條例第30條第1 項第2 款之規定記
    違規點數2 點；嗣於100 年5 月4 日駕駛車號4235-HJ 號自
    小客車因違反道路交通管理處罰條例第53條第1 項之規定記
    違規點數3 點，又於100 年6 月3 日駕駛車號746-ZW號營業
    貨運曳引車因違反道路交通管理處罰條例第33條第1 項第1
    款之規定記違規點數1 點等情，有違規查詢報表、彰化縣警
    察局彰警交字第I00000000 號、內政部警政署國道公路警察
    局公警局交字第Z00000000 號、Z3B006970 號舉發違反道路
    交通管理事件通知單各1 紙在卷可稽，故異議人在6 個月內
    ，因違規記點總計共達6 點以上之事實，堪認為真實。
(二)、又汽車駕駛人取得高一級車類之駕駛資格者，應換發駕駛執
    照，並准其駕駛較低級車類，已領有聯結車駕駛執照者，得
    駕駛大客車、大貨車、代用大客車、大客貨兩用車、曳引車
    、小型車、輕型機器腳踏車，道路交通安全規則第61條第1
    項第1 款訂有明文。另依道路交通安全規則第3 條規定，汽
    車依其使用性質，分為客車、貨車、客貨兩用車、代用客車
    、特種車、機器腳踏車等六大類。而「駕駛人違規記點，其
    累計點數，汽車，機器腳踏車應分開計算」，道路交通駕駛
    人違規記點及汽車違規紀錄作業處理要點第8 點亦規定甚明
    ，是本件異議人為領有職業聯結車駕照之人，有證號查詢汽
    車駕駛人1 紙在卷可按，依前開道路交通安全規則第61條規
    定，業准許駕駛較低等級之自小客車。而異議人駕駛營業貨
    運曳引車、自小客車之違規行為，依道路交通安全規則第3
    條規定，均屬駕駛汽車違規行為，並非屬駕駛機器腳踏車之
    違規，是其三次違規行為記點，仍應一併累計。從而，異議
    人辯稱：伊係開小車違規記點云云，並不足採。
五、綜上，異議人確有汽車駕駛人在6 個月內，駕駛違規記點共
    達6 點以上之違規行為，原處分機關依道路交通管理處罰條
    例第63條第3 項及第24條第1 項第5 款之規定吊扣駕駛執照
    1 個月，並應接受道路交通安全講習，於法並無違誤，本件
    異議人異議為無理由，應予駁回。至異議人所指其有經濟上
    困境，請求暫緩吊扣駕駛執照等情，固有可憫之處，惟於法
    無據，尚不得作為免除或改罰上開裁決之理由，附此敘明。
六、據上論斷，應依道路交通管理處罰條例第87條第2項、道路
    交通事件處理辦法第18條，裁定如主文。
中    華    民    國    100     年    10    月   19   日
                  交通法庭        法  官    鮑慧忠
以上正本證明與原本無異。
如不服本裁定，應於裁定送達後五日內向本院提出抗告狀(須附
抗告狀繕本 )。
中    華    民    國   100    年    10    月    19    日
                                    書記官  林子惠